臺灣高等法院高雄分院刑事判決　　　　　九十一年度上訴字第九二五號
　　上　訴　人
　　即　被　告　乙○○
　　選任辯護人　鄭國安
　　　　　　　　陳炳彰
　　　　　　　　吳麗珠
右上訴人因違反公職人員選舉罷免法案件，不服臺灣高雄地方法院九十年度訴字第一
三０二號，中華民國九十一年四月二十三日第一審判決（起訴案號：臺灣高雄地方法
院檢察署八十八年度偵字第一三０號），提起上訴，本院判決如左：
      主      文
上訴駁回。
      事實及理由
一、本案經本院審理結果，認第一審判決認事用法及量刑均無不當，應予維持，並引
    用第一審判決書記載之事實、證據及理由。
二、被告上訴意旨略以檢舉人林台生意在領取檢舉獎金，其一家四人即林台生、林文
    福、林偉斌、林王夏蓮所為不利證詞，並非真正；另劉黃秀鳳住處為一米窄巷，
    巷內僅有二戶，被告不可能如劉黃秀鳳於偵查中所謂被告前往該處懸掛競選看板
    ，另查扣釘有楊秀花宣傳單之決明子茶，並非在屋內查扣，而係在屋外任何人可
    進出帳棚式車庫查獲，係有心人設局陷害；又決明子茶係廉價之飲料，於村民大
    會時，被告提供給開會之村民飲用，並非競選時間所交付之賄選用品，此經趙馨
    順、吳何就英供明，而黃冬桂、李閏民及喬瑞元所稱茶葉不知是何人所送；簡林
    錦、簡萬壽、簡次作、李學洙均稱查扣之茶葉係自行購入，均不能推定係被告賄
    選之物，另查扣之茶葉二十包、苦瓜茶四十四罐，均是被告任村長時，由友人所
    贈送，做為招待來訪朋友做為泡茶聊甲之飲品，並非賄選之物等語。
三、經查林台生縱有意領取檢舉獎金，不能指其一家四人所為不利證言，即有何不實
    ，雖林文福、林偉斌於偵查時稱被告僅送茶葉，林台生則稱被告除送茶葉外，尚
    有香皂，亦檢舉被告以三百元行賄，關於香皂及三百元賄款部分，雖查無實據，
    惟不能以此即謂被告無贈送茶葉賄選之事實；劉黃秀鳳、劉麗貞於本院雖稱茶葉
    一包不知何人所送，其家附近所懸掛競看板不知何人所掛，然劉黃秀鳳於偵查中
    已坦承懸掛看板之工作人員送茶葉並要伊投票給楊秀花，雖不知是何人，但此基
    層選舉，工作人員當與被告應有意思之一致，應可認定；另被告帳棚式之車庫，
    縱未上鎖，亦係被告監督使用場所，空口辯稱遭有心人陷害，實難採信；至於趙
    馨順、吳何就英、黃冬桂、李閏民、喬瑞元、簡林錦、簡萬壽、簡次作、李學洙
    等人否認被告有交付茶葉、決明子茶，然此不足為被告有利之認定，業經原審
    述綦詳，核無不當；末查扣案之茶葉二十包、苦瓜茶四十四罐，不論是被告之友
    人所贈送，抑被告自行購買，雖可供自用，然亦均可作為賄選之用，原審併予沒
    收，亦無不當，綜上所述，被告上訴否認犯罪係卸責之詞，不足採信，其上訴無
    理由，應予駁回。
四、被告是與已成年之不詳助選員共犯，原判決事實欄第二項第一行所謂不詳姓名年
    籍「之助選人員」，應更正為「之成年助選人員」，併此明。
據上論斷，應依刑事訴訟法第三百六十八條、第三百七十三條，判決如主文。
本案經檢察官王登榮到庭執行職務。
中    華    民    國     九十一     年       九       月       十九     日
                              臺灣高等法院高雄分院刑事第九庭
                                  審判長法官  張明松
                                        法官  任森銓
                                        法官  江泰章
右正本證明與原本無異。
如不服本判決應於收受本判決後十日內向本院提出上訴書狀，其未述上訴理由者，
並得於提起上訴後十日內向本院補提理由書狀（均須按他造當事人之人數附繕本)「
切勿逕送上級法院」。
                                      書記官  郭榮芳
中    華    民    國     九十一     年       九       月       二十     日
                                                                    Ａ
臺灣高雄地方法院刑事判決                          九十年度訴字第一三二號
    公  訴  人  臺灣高雄地方法院檢察署檢察官
    被      告  乙○○  男  五十歲（民國○○○年○月○日生）
                        身分證統一編號：Ｓ一七七五五一七號
                        住高雄縣大寮鄉○○村○○街十五號
    選任辯護人  李慶榮律師
                孫守濂律師
右列被告因違反公職人員選舉罷免法案件，經檢察官提起公訴（八十八年度選偵字第
一三０號），本院判決如左：
    主  文
乙○○共同連續對於有投票權之人交付賄賂，而約其投票權為一定之行使，累犯，處
有期徒刑玖月。褫奪公權年。
扣案如附表所載之茶葉均沒收。
    理  由
一、乙○○前於民國八十五年間因犯過失傷害罪，經法院判處有期徒刑六月，已於八
    十五年十一月十三日易科罰金執行完畢。其係八十七年度第十六屆村里長選舉高
    雄縣大寮鄉山頂村之村長候選人，其妻楊秀花（另案偵查中）則係該鄉同屆鄉民
    代表選舉之候選人，為使伊與其妻在當次選舉均能獲得當選，竟與不詳姓名年籍
    之助選人員基於共同之概括犯意聯絡，於民國八十七年五月競選期間，購入「高
    山茶」（內為決明子或烏龍茶葉）、「野生苦瓜茶」（盒裝建議售價新台幣八百
    元）等茶葉，自行或推由選務人員連續持以交付有投票權之趙馨順、林王夏蓮、
    劉黃秀鳳、簡次作、簡林錦、簡萬壽（以上二人為夫妻）、黃冬桂、李閏民（以
    上二人為夫妻）、李學洙、喬瑞元（其妻及子均為該選區之選民）、吳何就英等
    其他有投票權人之選民（另案偵查中），均約以將選票投予其本人及其妻楊秀花
    。嗣經民眾檢舉，由臺灣高雄地方法院檢察署檢察官率同法務部調查局南部機動
    組調查員，先後於八十七年六月九日及十日，分別在乙○○及該村選民趙馨順、
    林王夏蓮、劉黃秀鳳、簡次作、簡林錦、簡萬壽、黃冬桂、李閏民、李學洙、喬
    瑞元、吳何就英等住處內查獲乙○○用以行賄其他選民及已交付趙馨順上等人之
    「高山茶」、「野生苦瓜茶」等賄賂（查獲地點、數量各如附表所載）。
二、案經臺灣高雄地方法院檢察署檢察官自動檢舉偵辦。
    理  由
一、訊據被告乙○○固坦承參選八十七年度第十六屆村里長選舉高雄縣大寮鄉山頂村
    村長，其妻楊秀花亦參選該鄉同屆鄉民代表之事實，惟否認競選期間有以查扣之
    「高山茶」、「野生苦瓜茶」賄賂趙馨順、林王夏蓮、劉黃秀鳳、簡次作、簡林
    錦、簡萬壽、黃冬桂、李閏民、李學洙、喬瑞元、吳何就英犯行，辯稱：趙馨順
    等人住處查扣之茶葉，均非伊所送，伊住處查扣之茶葉亦非用以行賄選民之物，
    乃係提供予助選人員泡茶解渴或競選服務處招待選民茶水之用，伊是清廉參選，
    並未賄選云云。經查；
（一）臺灣高雄地方法院檢察署查察賄選執行小組於八十七年度第十六屆村里長及鄉
      民代表選舉查察期間，因接獲民眾電話檢舉被告涉嫌賄賂選民，經該署檢察官
      率同法務部調查局南部機動組調查員，先後於八十七年六月九日及十日，分別
      在被告位於高雄縣大寮鄉○○村○○街十五號住處查獲疑似賄選之夾釘楊秀花
      競選宣傳之各式茶葉共二十一包、真空包裝茶葉（一公斤裝）及盒罐裝「野生
      苦瓜茶共四十四罐等物，同時亦在該村選民趙馨順、林王夏蓮、劉黃秀鳳、簡
      次作、簡林錦、簡萬壽、黃冬桂、李閏民、李學洙、喬瑞元、吳何就英等人住
      處內查獲相同之高山茶葉、盒罐裝「野生苦瓜茶」（查獲地點、數量各如附表
      所載）等情，均為被告及趙馨順、林王夏蓮、劉黃秀鳳、簡次作、簡林錦、簡
      萬壽、黃冬桂、李閏民、李學洙、喬瑞元、吳何就英等人坦承在卷，並有如附
      表所載之茶葉扣案及臺灣高雄地方法院檢察署查察賄選執行小組受理電話檢舉
      登記表、搜索扣押證明書等在卷可佐，此部分事實洵屬無疑。
（二）次查，前揭扣案之高山茶葉、野生苦瓜茶，被告及證人趙馨順、簡次作、簡林
      錦、簡萬壽（以上二人為同戶夫妻）、黃冬桂、李閏民（以上二人為同戶夫妻
      ）、李學洙、喬瑞元、吳何就英等人雖均否認係被告行求投票所交付之物，然
      查，在選民林王夏蓮住處所查獲之高山茶葉一包（即附表編號三，為決明子茶
      ，見八十七年度選他字第七九號偵查卷第一一三頁反面編號五照片所示，下方
      所標示之林台生即為林王夏蓮之子），係被告於同年五月下旬某日至林王夏蓮
      住處拜託該戶有投票權人投票予伊及其妻時所交付一情，已據證人林王夏蓮及
      其子林台生、其夫林文福、其孫林偉斌等人於偵審中均為相同證述互核可佐（
      見同上偵查卷第五六頁正反面筆錄及本院九十年七月二日、九十年七月二十三
      日審判筆錄），又同日二十二時五分許，在另一選民劉黃秀鳳住處查獲之高山
      茶葉一包（即附表編號六，已拆封，亦為決明子茶，見同上偵查卷第一一二頁
      正面編號十二照片所示），亦經證人劉黃秀鳳於偵審中證述：是好幾個持被告
      之妻楊秀花宣傳看板至其住處門口懸掛時所送，並要伊投票予看板上之楊秀花
      等語可按（同上偵查卷第六七頁正反片訊問筆錄及本院本院九十年七月二日審
      判筆錄），雖然交付茶葉予劉黃秀鳳之人並非被告，然依證人所言，既係懸掛
      被告之妻宣傳看板之人（且係數人），應係協助被告及其妻競選之選務人員所
      為，已無庸置疑，被告雖以林王夏蓮一戶係為當時之另一競爭對手黃錫逢候選
      人助選，指稱林家四人所言係刻意栽贓之詞，然由另一選民劉黃秀鳳亦指證被
      告之助選人員亦有以茶葉行賄之事實，且所交付之茶葉又與林王夏蓮一戶查獲
      者相同，二者互核印證，已足以肯認林王夏蓮、林台生、林文福、林偉斌四人
      指證被告至渠等住處交付茶葉行賄之事應為真實，參以檢調人員在被告住處查
      扣之各式茶葉，其外包裝上亦夾釘有被告之妻楊秀花競選傳單（即偵查卷第一
      ０九頁正面編號二一、二二照片所示），顯然係為對外分送選民所用，此亦可
      佐證被告確有以茶葉分送選民之事實，已屬明確，故林台生、林文福、林王夏
      蓮、林偉斌、劉黃秀鳳等人之證詞應堪認為真實可信，被告贈送茶葉行賄林王
      夏蓮、劉黃秀鳳二戶選民之事實，洵堪肯認，被告及辯護人否認該數名證人證
      詞所為之辯詞，無可憑信。至證人趙馨順、簡林錦、簡萬壽、黃冬桂、李閏民
      、李學洙、喬瑞元、吳何就英、簡次作等人雖均否認其等住處遭查扣之「高山
      茶」、「野生苦瓜茶」亦為被告所交付之事實，並就各家茶葉來源，或稱係參
      加村民大會所送（趙馨順、吳何就英所述），或稱在住家信箱內收到，不知何
      人所放（黃冬桂、李閏民夫妻所述），抑或表示係自行購入（簡林錦、簡萬壽
      夫妻及簡次作、李學洙四人所述），甚或稱不知來源（喬瑞元所述）等語，但
      查趙馨順、簡林錦、簡萬壽、黃冬桂、李閏民、李學洙、喬瑞元、吳何就英住
      處所查扣之高山茶葉，非但外觀包裝相同，其內容物也一樣（均為決明子）（
      見偵查卷第一一四頁正面編號三、一一一頁反面編號九及編號十、一一四頁反
      面編號二、一一三頁反面編號六、一一三頁正面編號七照片所示），且與前述
      被告交付林王夏蓮、劉黃秀鳳二人之茶葉全然相同，另在簡次作住處查扣之盒
      罐裝「野生苦瓜茶」，亦與被告住處查獲之「野生苦瓜茶」相同，而林王夏蓮
      、劉黃秀鳳所收受之茶葉係被告行賄該二人所交付之物，已如前述，另由趙馨
      順於偵查初訊亦已透露茶葉確係被告於八十七年五月間所交付一情（見同上偵
      查卷第六四頁），亦與林王夏蓮、劉黃秀鳳二人收受茶葉之時間相吻合，綜上
      諸情，已足堪肯認趙馨順、簡林錦、簡萬壽、黃冬桂、李閏民、李學洙、喬瑞
      元、吳何就英、簡次作等人所持有之茶葉來源，與林王夏蓮、劉黃秀鳳二人收
      受之茶葉，同為被告行賄選民所交付之同批茶葉，洵屬無誤，趙馨順等人陳述
      之茶葉來源，應均係為己脫免干係之偽詞，均無可採為有利被告之認定。從而
      被告以各以附表編號二至十所載之茶葉行賄趙馨順、簡林錦、簡萬壽、黃冬桂
      、李閏民、李學洙、喬瑞元、吳何就英、簡次作等選民之事實，洵堪認定。
（三）再查，本案之村里長、鄉民代表選舉時，證人喬瑞元戶籍雖設在台北市，並非
      被告參選區域之選民一節，固據喬瑞元自陳在卷，並經其提出身分證影本在卷
      供參，然其位於高雄縣大寮鄉○○村○○路五十一巷十五弄一號住處內尚有其
      妻及子設籍該處，故其妻及子均係該選區有投票權之人一情，亦據喬瑞元陳明
      在卷，是被告交付茶葉予喬瑞元，意在行賄其妻、子之選票，洵屬無疑，不因
      喬瑞元本人非該選區有投票權之人而影響被告犯行之成立。又被告交付予選民
      之茶葉，其中野生苦瓜茶罐上已標明建議售價為新台幣八百元，顯非廉價之物
      ，其餘之高山茶葉，雖屬吾人日常生活甚為普遍易得之物，然投票行賄、受賄
      罪之認定，祗須行為人有交付及收受財物之行為，即足成立，要難單憑交付之
      財物價值高低，遽為認定行為人是否成立賄選罪行之依據，況本案收受茶葉之
      選民，其中吳何就英、劉黃秀鳳二人確實均將選票投予被告一情，復據該二人
      坦承在卷，足見被告所贈送之物，亦足以影響選民投票之決意，從而被告犯行
      ，已臻明確，應依法論科。
二、核被告所為，係犯公職人員選舉罷免法第九十條之一第一項之交付賄賂罪。被告
    與交付劉黃秀鳳茶葉之選務人員，就上開犯行，互有犯意聯絡及行為之分擔，應
    為共同正犯。又被告先後多次交付賄賂犯行，時間緊接，構成要件亦復相同，顯
    係基於概括犯意為之，為連續犯，應依刑法第五十六條規定論以一罪，並加重其
    刑。再查，被告前於八十五年間因犯過失傷害罪，經法院判處有期徒刑六月，已
    於八十五年十一月十三日易科罰金執行完畢，有臺灣高雄地方法院檢察署刑案資
    料查註紀錄表、臺灣高等法院被告全國前案紀錄表在卷可稽，其受有期徒刑執行
    完畢後，五年內再犯本件有期徒刑以上之罪，為累犯，應依法加重其刑，並依法
    遞加其刑。審酌被告身為村長，為尋求連任，竟不思以正當方式從事競選，而以
    賄選方式從事不公平之競爭，敗壞選風，嚴重損害我國民主社會之發展，且犯後
    否認，亦無悔悟之意，除有前揭過失傷害前科，復有詐欺、妨害名譽等犯罪前科
    ，素行非佳等一切情狀，量處如主文所示之刑，並諭知褫奪公權三年，公訴人求
    處有期徒刑二年，尚嫌過重。扣案如附表所載之茶葉，其中編號二至十，係被告
    交付趙馨順、林王夏蓮、劉黃秀鳳、簡次作、簡林錦、簡萬壽、黃冬桂、李閏民
    、李學洙、喬瑞元、吳何就英等人之賄賂，另編號一則係預備交付之賄賂，均應
    依公職人員選舉罷免法第九十條之一第三項規定宣告沒收。
三、至公訴人認被告上開犯行係與其妻楊秀花共犯，惟遍觀全部卷證資料，並無選民
    指證其妻亦有參與交付茶葉賄選情事，尚不得僅憑其妻亦同參選當屆鄉民代表，
    即遽以認定必與被告共同行賄選民。又公訴人認被告另透過當時擔任鄰長之林王
    夏蓮、趙馨順二人交付茶葉予各該鄰之選民一節，為林王夏蓮、趙馨順二人否認
    ，雖林王夏蓮之孫林偉斌於本院審理時曾稱被告駕車載送多包茶葉至其住處，囑
    其祖母將茶葉按戶發送一包之事，然同戶之林台生、林文福二人於本院審理時亦
    均否定有此部分事實，既然該數名證人之證述不一，且亦無選民指證林王夏蓮或
    趙馨順有為被告發送茶葉之舉，此部分被訴案情，尚無從認定。再者，公訴人認
    在被告住處查扣之「美吾髮向日葵陽光活效」香皂禮盒、「典雅品茗杯」、「范
    倫鐵諾哈燒兩用壺」等物，亦係作為行賄之用一節，經查，查扣之「典雅品茗杯
    」數量雖有一千五百多支，然杯上均有標示為慶祝新年佳節活動紀念，由高雄縣
    長余政憲、大寮鄉鄉代理鄉長葉××、大寮鄉代表會主席張簡××、山頂村村長
    及社區發展協會理事長乙○○（即被告）暨全體同仁於八十七年一月十八日敬贈
    等字樣，業經本院勘驗確認，且據查獲相同杯器之證人史新薏證稱係於當年度農
    曆過年期間所領取之年節禮品等語互核相符可按，此外另一證人喬瑞元陳述其於
    八十七年一月間領取該杯器之時間，亦與杯上所記載之贈送日期相符，按該二人
    受領杯器之日期，距當年度之村里長選舉日（六月十三日）尚有四、五月之久，
    縱認係被告所交付，亦難認與其選舉有關，至在被告住處查扣之一千多支相同杯
    器，既已載明是春節紀念品，亦無證據足資認定為被告預備供持以行賄選民之物
    ，故被訴另以上開「典雅品茗杯」行賄喬瑞元、史新薏部分（按起訴書犯罪事實
    欄第一段第八、九行之「黃新陽」應係史新薏之誤載），亦無從證明。另「范倫
    鐵諾哈燒兩用壺」則係高雄縣鳳山信用合作社於八十六年間贈送社員之年度紀念
    品，亦經本院向該合作社函查屬實，有該社九十一年三月八日（九一）鳳信總字
    第一六三號函文在卷可參，故被告陳稱其為該社社員而受贈持有一情，應可採信
    ，此外之「美吾髮向日葵陽光活效」香皂禮盒，亦未在選民住處查獲相同之物，
    無證據憑以認定該扣案物亦為被告行賄或預備行賄選民之物。末者，其他之扣案
    物品，日暉牌檯燈十一支，係高雄縣大寮鄉公所贈送該鄉殘障人士，委由被告代
    為發放之剩餘物品（被告當時已任山頂村長），已據證人即當時擔任山頂村村幹
    事之陳金柱證述在卷（見本院九十一年二月二十一日審判筆錄），毛巾二十二包
    （每包六條），其上均印有鳳山信用合作社敬贈字樣，應與前述之「范倫鐵諾哈
    燒兩用壺」同為高雄縣鳳山信用合作社贈送社員之物，其他印有乙○○姓名之競
    選帽子十八頂、高雄縣大寮鄉第十六屆鄉鎮民代表暨第十六屆村里長山頂村選舉
    人名冊四冊、高雄縣第十四屆縣議員暨第十三屆鄉鎮市長大寮鄉山頂村選舉人名
    冊四冊、台灣省高雄縣第十三屆縣長選舉大寮鄉山頂村選舉人名冊四冊、大寮鄉
    山頂村中老年人名冊乙冊、中國國民黨高雄縣大寮鄉黨部山頂村黨員名冊乙冊、
    乙○○競選處邀請函五十四張、高雄縣大寮鄉山頂村行政域圖乙冊、名片六綑、
    乙○○宣傳單三綑、楊秀花宣傳單三綑、桌曆一個、筆記本一本、照片一盒等物
    ，係候選人參選期間常備之選舉資料或宣傳物，被告與其妻既各為村長、鄉民代
    表候選人，從事競選活動持有上開物品，乃屬正常之事，要難認係供其賄選所用
    之物，故均不併為沒收諭知。附此敘明。
據上論斷，應依刑事訴訟法第二百九十九條第一項前段，公職人員選舉罷免法第九十
條之一第一項、第三項、第九十八條第三項，刑法第十一條前段、第二十八條、第五
十六條、第三十七條第二項，判決如主文。
中      華      民      國    九十一    年      四      月    二十三    日
                                  臺灣高雄地方法院刑事庭
                                      法  官  陳淑卿
右正本證明與原本無異。
如不服本判決，應於判決送達後十日內，向本院提出上訴狀。
                                      書記官  陳朝宗
中      華      民      國    九十一    年      四      月    二十三    日
附錄本案判決論罪科刑法條：
公職人員選舉罷免法第九十條之一
一、對於有投票權之人，行求期約或交付賄賂或其他不正利益，而約其不行使投票權
    或為一定之行使者，處五年以下有期徒刑，得併科新台幣四十萬元以上四百萬元
    以下罰金。
二、預備犯前項之罪者，處一年以下有期徒刑。
三、預備或用以行求期約或交付之賄賂，不問屬於犯人與否，沒收之。
四、犯第一項或第二項之罪，於犯罪後六個月內自首者，減輕或免除其刑；因而查獲
    候選人為共犯者免除其刑。
五、犯第一項或第二項之罪，在偵查中自白者，減輕其刑；因而查獲候選人為共犯者
    ，減輕或免除其刑。
附表：臺灣高雄地方法院九十年度訴字第一三二號被告乙○○違反選舉罷免法案
┌──┬──────────┬─────────────┬───────┐
│編號│ 查扣物品           │查      扣      地      點│備          註│
├──┼──────────┼─────────────┼───────┤
│一  │夾釘楊秀花競選宣傳│被告乙○○高雄縣大寮鄉山頂│八七選他字第七│
│    │  單之各式茶葉共二十│村青山街十五號住處        │九號偵查卷第一│
│    │  一包              │                          │０七頁反面編號│
│    │真空包裝茶葉（一公│                          │二七、二八，第│
│    │  斤裝）共二十包    │                          │一０八頁正反面│
│    │盒罐裝「野生苦瓜茶│                          │編號二六、二三│
│    │  」共四十四罐      │                          │、二四照片所示│
│    │                    │                          │（檢方扣押物清│
│  │                    │                          │單編號三、七、│
│    │                    │                          │八）          │
├──┼──────────┼─────────────┼───────┤
│二  │高山茶葉三包        │選民趙馨順高雄縣大寮鄉山頂│同右偵查卷第一│
│    │                    │村水源路五一巷十五弄五號住│一四頁正面編號│
│    │                    │處                        │三照片所示    │
│    │                    │                          │              │
│    │                    │                          │              │
│    │                    │                          │              │
├──┼──────────┼─────────────┼───────┤
│三  │高山茶葉一包        │選民林王夏蓮高雄縣大寮鄉山│同右偵查卷第一│
│    │                    │頂村水源路七十三號住處    │一三頁反面編號│
│    │                    │（即林台生、林文福、林偉斌│五照片所示    │
│    │                    │該戶）                │              │
│    │                    │                          │              │
│    │                    │                          │              │
├──┼──────────┼─────────────┼───────┤
│四  │高山茶葉一包        │選民簡林錦、簡萬壽高雄縣大│同右偵查卷第一│
│    │                    │寮鄉○○村○○路五十一巷十│一二頁反面編號│
│    │                    │五弄六號住處              │九照片所示    │
│    │                    │                          │              │
│    │                    │                          │              │
├──┼──────────┼─────────────┼───────┤
│五  │高山茶葉一包        │選民黃冬桂、李閏民高雄縣大│同右偵查卷第一│
│    │                    │寮鄉○○村○○路五十一巷十│一二頁反面編號│
│    │                    │五弄十四號住處            │十照片所示    │
├──┼──────────┼─────────────┼───────┤
│六  │高山茶葉一包        │選民劉黃秀鳳高雄縣大寮鄉山│同右偵查卷第一│
│    │                    │頂村水源路六十五巷一號住處│一二頁正面編號│
│    │                    │                          │十二照片所示  │
├──┼──────────┼─────────────┼───────┤
│七  │盒罐裝「野生苦瓜茶」│選民簡次作高雄縣大寮鄉山頂│同右偵查卷第一│
│    │一罐                │村青山街二四號住處        │一二頁正面編號│
│    │                    │                          │十一照片所示  │
├──┼──────────┼─────────────┼───────┤
│八  │高山茶葉一包        │選民李學洙高雄縣大寮鄉山頂│同右偵查卷第一│
│    │                    │村水源路五十一巷七號住處  │一四頁反面編號│
│    │                    │                          │二照片所示    │
├──┼──────────┼─────────────┼───────┤
│九  │高山茶葉一包        │選民喬瑞元高雄縣大寮鄉山頂│同右偵查卷第一│
│    │                    │村水源路五十一巷十五弄一號│一三頁反面編號│
│    │                    │住處                      │六照片所示    │
│    │                    │                          │              │
├──┼──────────┼─────────────┼───────┤
│十  │高山茶葉一包        │選民吳何就英高雄縣大寮鄉山│同右偵查卷第一│
│    │                    │頂村水源路五十一巷十五弄八│一三頁正面編號│
│    │                    │號住處                    │七照片所示    │
│    │                    │                          │              │
└──┴──────────┴─────────────┴───────┘
